【裁判字號】    98,消債更,209
【裁判日期】    990210
【裁判案由】    聲請更生程序
【裁判全文】
臺灣彰化地方法院民事裁定           98年度消債更字第209號
聲  請  人
即債務人    乙○○
上列當事人聲請消費者債務清理事件，本院裁定如下：
    主  文
債務人乙○○自中華民國99年2月10日17時起開始更生程序。
命司法事務官進行本件更生程序。
    理  由
一、按法院開始更生程序之裁定，應載明其年、月、日、時，並
    即時發生效力，消費者債務清理條例第45條第1項定有明文。
    又法院定裁開始更生或清算程序後，得命司法事務官進行更
    生或清算程序，復為同條例第16條第1項前段所明定。
二、本件債務人主張：其積欠債務共計新台幣（下同）250萬
    8,403元有不能清償債務情事，前已提出債權人清冊，以書
    面向最大債權金融機構請求共同協商債務清償方案，惟協商
    不成立，且其無擔保或無優先權之債務總額未逾新臺幣1,
    200 萬元，復未經法院裁定開始清算程序或宣告破產，爰向
    本院聲請更生等語。經查：債務人所主張之上開事實，業據
    提出債權人清冊、財產及收入狀況說明書、債務人及配偶財
    產清單、受扶養人財產清單、債務人所得及收入清單、金融
    機構及非金融機構債權人清單、生活必要支出清單、受扶養
    人生活必要支出清單、債務人清單、親屬系統表、更生償還
    計劃書及計劃表、債務人所有財產、收入與支出總額彙總表
    、財團法人聯合徵信中心債務清理條例前置協商債權人清冊
    、財政部高雄市國稅局96年度綜合所得稅各類所得清單、債
    務人向最大債權金融機構辦理前置協商申請書、土地銀行等
    存摺影本、全國財產稅總歸戶財產查詢清單、本院執行處扣
    押移轉命令、生活必要支出清單、戶籍謄本、聲請人無從事
    小規模活動陳報表、勞工被保險人投保資料表、陳報依法分
    擔扶養義務之人數及扶養分擔比例，有聲請人所提證物等附
    卷可稽，且經本院依職權向匯誠第一資產管理股份有限公司
    查詢債權轉讓之情形、向國泰世華商業銀行股份有限公司、
    花旗商業銀行股份有限公司、甲○○○○○○○○○行股份
    有限公司、台灣新光商業銀行股份有限公司、聯邦商業銀行
    股份有限公司、遠東國際商業銀行股份有限公司、永豐商業
    銀行股份有限公司、台新國際商業銀行股份有限公司、日盛
    國際商業銀行股份有限公司、中國信託商業銀行股份有限公
    司查詢債務人消費明細及前置協商情形，向台灣集中保管結
    算所股份有限公司查詢聲請人之集保戶異動及餘額資料明細
    表，透過稅務電子閘門財產所得調件明細表查詢債務人之財
    產，透過勞保局電子閘門查詢聲請人投保資料，向勞工保險
    局查詢聲請人借款情形有調閱資料及受查詢機關回函資料在
    卷此外，本件又查無債務人有消費者債務清理條例第6 條第
    3 項、第8 條或第46條各款所定駁回更生聲請之事由存在，
    則債務人聲請更生，應屬有據，爰裁定如主文。
中    華    民    國    99    年    2     月    10    日
              民事第二庭    法      官  李言孫
上為正本係照原本作成
本件不得抗告
本裁定已於99年2月10日下午5時公告。
中    華    民    國    99    年    2     月    10    日
                            書  記  官  詹國立

司法院資訊處製作；財團法人民間司法改革基金會備份。
